臺灣新北地方法院板橋簡易庭民事簡易判決
111年度板簡字第1017號
原      告  彰化商業銀行股份有限公司

法定代理人  凌忠嫄  
訴訟代理人  湯鈞賀  
被      告  郭家樂  
上列當事人間請求清償借款事件，本院於民國111年6月20日言詞
辯論終結，判決如下：
    主      文
被告應給付原告新臺幣陸萬陸仟捌佰柒拾貳元，及自民國一百一
十年十月十日起至清償日止，按週年利率百分之一點八四五計算
之利息，暨自民國一百一十年十一月十日起至清償日止，其逾期
在六個月以內者，按上開利率之百分之十，逾期超過六個月者，
按上開利率之百分之二十計算之違約金。
被告應給付原告新臺幣壹拾萬元，及自民國一百一十一年二月十
日起至清償日止，按週年利率百分之一點八四五計算之利息，暨
自民國一百一十年十一月十日起至清償日止，其逾期在六個月以
內者，按上開利率之百分之十，逾期超過六個月者，按上開利率
之百分之二十計算之違約金。
訴訟費用新臺幣壹仟柒佰柒拾元由被告負擔。
本判決得假執行。
    事實及理由
一、原告主張：被告分別於民國109年6月10日及110年6月16日向
    原告借款新臺幣（下同）各10萬元，借款期間分別為自109
    年6月10日起至112年6月10日及自110年6月29日起至113年6
    月29日止，利息按中華郵政股份有限公司二年期定期儲金機
    動利率加碼百分之1計算，目前則以週年利率1.845%計息，
    凡逾期償還本金或利息時，除按上開利率計息外，其逾期在
    6個月者，另依前開利率10%，逾期超過6個月者，依上開利
    率20%加付違約金。詎被告自110年11月10日起未依約攤還，
    迭經催討無效，依約借款視為全部到期，迄今尚積欠原告借
    款本金166,872元及其利息、違約金未清償。為此，爰依消
    費借貸契約之法律關係，請求被告清償債務等語。並聲明：
    如主文第1、2項所示。
二、被告則以：被告確實有向原告借款，於110年10月4日因酒駕
    入監，因此尚未清償完畢，業已向原告取得聯繫，並協商自
    111年7月5日繼續正常還款等語資為抗辯，並聲明：原告之
    訴駁回。
三、原告主張之事實，業據提出債權計算表、個人貸款專用借據
    暨約定條款、郵政儲金利率表、放款戶帳號資料查詢明細、
    催告函、回執及勞動部對受嚴重特殊傳染性肺炎影響勞工紓
    困貸款增補借據等件在卷為證，且為被告所不爭執，堪認原
    告前開主張為真正。
四、綜上所述，原告依消費借貸契約之法律關係，請求被告給付
    如主文第1、2項所示，為有理由，應予准許。
五、本件係依民事訴訟法第427條第1項適用簡易訴訟程序所為被
    告敗訴之判決，依同法第436條第2項、第389條第1項第3款
    規定，爰依職權宣告假執行。
六、本件事證已臻明確，兩造其餘之攻擊防禦方法及所提證據，
    於判決結果不生影響，爰不一一論列，併此敘明。
七、訴訟費用負擔之依據：民事訴訟法第78條。
中　　華　　民　　國　　111 　年　　7 　　月　　7 　　日
                  臺灣新北地方法院板橋簡易庭
                      法  官  陳怡親
以上為正本係照原本作成。
如不服本判決，應於送達後20日內，向本院提出上訴狀並表明上
訴理由，如於本判決宣示後送達前提起上訴者，應於判決送達後
20日內補提上訴理由書（須附繕本）。
中　　華　　民　　國　　111 　年　　7 　　月　　7 　　日
                      書記官  劉芷寧